【裁判字號】    97,消債清,62
【裁判日期】    970924
【裁判案由】    清算事件
【裁判全文】
臺灣臺中地方法院民事裁定            97年度消債清字第62號
聲  請  人  丁○○
即債務人                6號
債  權  人  台北富邦商業銀行股份有限公司
法定代理人  高朝陽
債  權  人  國泰世華商業銀行股份有限公司
法定代理人  汪國華
債  權  人  兆豐國際商業銀行股份有限公司
法定代理人  王榮周
債  權  人  遠東國際商業銀行股份有限公司
法定代理人  侯金英
債  權  人  中國信託商業銀行股份有限公司
法定代理人  羅聯福
債  權  人  友邦國際信用卡股份有限公司
法定代理人  魏理德
債  權  人  美商花旗銀行股份有限公司
法定代理人  利明
債  權  人  玉山商業銀行股份有限公司
法定代理人  黃永仁
債  權  人  三洋融資股份有限公司
債  權  人  乙○○○
債  權  人  丙○○○
債  權  人  甲○○○
上列當事人因消費者債務清理事件聲請清算，本院裁定如下：
    主  文
債務人丁○○自中華民國97年9月24日起開始清算程序，並同時
終止清算程序。
    理  由
一、按法院開始清算程序之裁定，應載明其年、月、日、時，並
    即時發生效力；債務人之財產不敷清償清算程序之費用時，
    法院應裁定開始清算程序，並同時終止清算程序，消費者債
    務清理條例第83條第1項、第85條第1項分別定有明文。
二、本件聲請人即債務人主張：其於五年內未從事營業活動，不
    能清償債務，曾於民國95年間依照中華民國銀行公會會員辦
    理消費金融案件無擔保債務協商機制與金融機構成立協商，
    協商條件為月付新台幣（下同）14,283元，惟聲請人於協商
    後因生產時無工作收入及產後復出工作薪資降低等原因，只
    能向親友及當舖借款以支應生活開銷及繳納協商款項，而在
    親友經濟援助中斷後終無力繳納而毀諾，故聲請人無力繼續
    履行原協商條件，顯係因非可歸責於己之事由致履行有重大
    困難，而聲請人即使進行更生程序，仍難以負擔每月應繳金
    額，爰請求准予裁定開始清算。
三、經查，聲請人所主張之上開事實，業據提出身分證、戶籍謄
    本、債權人清冊、財產及收入狀況說明書、財團法人金融聯
    合徵信中心當事人查詢個人資料 (信用報告)回覆書、協議
    書、無擔保債務還款計劃、國稅局財產歸屬資料清單及95年
    、96年度各類所得資料清單、水、電及醫療費收據、銀行存
    褶等影本附卷為證，此外，本件又查無聲請人即債務人有消
    費者債務清理條例第6條第3項、第8條或第82條第2項所定駁
    回清算聲請之事由存在，則聲請人即債務人聲請清算，應屬
    有據。
四、再查，依聲請人即債務人所提財產及收入狀況說明書所載，
    其財產僅有存款215元及二部車牌號碼為JKG-131山葉82CC、
    5FK-201三陽101CC機車，惟該二部機車經車行估價後已無太
    多殘值，若依動產拍賣程序債權人可得分配無幾亦可能不敷
    勞費，債權人均同意不予列入清算財團。從而，參酌本件清
    算程序之規模，堪認債務人之財產因不敷清償清算程序之費
    用，自應裁定開始本件清算程序，並同時終止清算程序，爰
    裁定如主文。
中    華    民    國    97    年    9     月    24    日
                        民事庭法  官  張良華
上為正本係照原本作成
開始清算程序之裁定不得抗告，如不服同時終止清算程序之裁定
，應於裁定送達後10日內，以書狀向本院提出抗告，並繳納抗告
費新臺幣1千元。
中    華    民    國    97    年    9     月    24    日
                              書記官  王嘉仁


司法院資訊處製作；財團法人民間司法改革基金會備份。
